【裁判字號】    98,訴,370
【裁判日期】    980630
【裁判案由】    毒品危害防制條例
【裁判全文】
臺灣高雄地方法院刑事判決               98年度訴字第370號
公  訴  人  臺灣高雄地方法院檢察署檢察官
被      告  甲○○
                    （現另案於臺灣高雄第二監獄執行中）
上列被告因毒品危害防制條例案件，經檢察官提起公訴（97年度
毒偵字第9311號），嗣因被告就被訴事實為有罪之陳述，本院經
聽取當事人之意見後，改依簡式審判程序進行，判決如下：
      主  文
甲○○施用第一級毒品，累犯，處有期徒刑捌月。
      事  實
一、甲○○前於民國93年間因施用毒品案件，經本院93年度毒聲
    字第1108號裁定送觀察、勒戒後，認無繼續施用毒品之傾向
    ，於93年8 月26日釋放出所，並經臺灣高雄地方法院檢察署
    檢察官93年度毒偵緝字第435 號為不起訴處分確定；又於94
    年間因施用毒品案件，經本院94年度訴字第1445號判處有期
    徒刑11月確定，又因竊盜案件，經本院94年度簡字第6351號
    判處有期徒刑5 月確定，上開案件經本院95年度聲字第330
    號裁定應執行有期徒刑1 年3 月，於入監服刑後，於95年10
    月26日假釋出監並交付保護管束，於95年12月21日保護管束
    期滿未經撤銷視為執行完畢。詎甲○○明知海洛因業經公告
    列為毒品危害防制條例第2 條第2 項第1 款所定之第一級毒
    品，不得非法持有、施用，猶不知悔改，於上開觀察、勒戒
    執行完畢釋放後5 年內，仍不知戒絕毒癮，基於施用第一級
    毒品海洛因之犯意，於97年5 月29日上午10時左右，在其住
    處施用海洛因1 次；嗣經警徵得其同意親自採尿送驗後，結
    果呈現可待因、嗎啡陽性反應，始確認上情。
二、案經高雄市政府警察局三民第一分局報請臺灣高雄地方法院
    檢察署檢察官偵查起訴。
     理  由
壹、程序方面：
    按本件被告甲○○所犯係死刑、無期徒刑、最輕本刑為3 年
    以上有期徒刑以外之罪，其於準備程序就被訴事實為有罪之
    陳述，經本院告知簡式審判程序之旨，並聽取其與檢察官之
    意見後，本院認無不得或不宜改依簡式審判程序進行之情事
    ，依刑事訴訟法第273 條之1 第1 項規定，裁定進行簡式審
    判程序，又本件卷內之物證、書證等證據，依同法第273 條
    之2 規定，不受第159 條第1 項關於傳聞法則規定之限制，
    依法均有證據能力，合先敘明。
貳、實體方面：
一、訊據被告甲○○對於上揭犯罪事實於本院審理時坦承不諱，
    且為警將被告之尿液送驗結果，係呈嗎啡陽性反應，此有正
    修科技大學超微量研究科技中心97年6 月12日R00-0000-000
    檢驗報告及高雄市立凱旋醫院98年6 月5 日濫用藥物尿液檢
    驗報告各1 份附卷可稽（見本院卷第28頁；警卷第6 頁）；
    又被告甲○○雖前於97年6 月3 日15時10分許經警採尿送驗
    ，結果呈現嗎啡陽性反應，而經本院97年度審訴字第3557號
    判決有期徒刑8 月確定，然該次送驗尿液之嗎啡濃度為2199
    2ng/ml，而本件送驗尿液嗎啡濃度則為11214ng/ml等情，業
    經高雄市立凱旋醫院於98年4 月17日以高市凱醫檢字第0980
    002138號函覆本院明確，並有高雄市立凱旋醫院98 年6月5
    日濫用藥物尿液檢驗報告各1 份附卷可考（見本院卷第15頁
    、第28頁），是慮及本件採尿時間在前，被告甲○○為本件
    施用海洛因犯行經採尿後，顯另有施用海洛因犯行，其於97
    年6 月3 日15時10分所採尿液嗎啡濃度始有高於本件送驗尿
    液濃度之可能，是本件施用海洛因之犯行與本院97年度審訴
    字第3557號案所審理之施用海洛因犯行並非同一行為，自非
    同一案件，附此敘明；綜上，是足認被告上開自白確與事實
    相符，洵堪採為論罪科刑之依據。又前於民國93年間因施用
    毒品案件，經本院93年度毒聲字第1108號裁定送觀察、勒戒
    後，認無繼續施用毒品之傾向，於93年8 月26日釋放出所，
    並經臺灣高雄地方法院檢察署檢察官93年度毒偵緝字第435
    號為不起訴處分確定等情，有本院院內索引卡紀錄表報表、
    臺灣高等法院被告前案紀錄表、被告刑案資料查註紀錄表各
    1 份在卷可稽，足證被告於上開觀察、勒戒執行完畢釋放後
    5 年內，再犯本件施用毒品罪，是公訴人予以追訴，並無不
    合。另查，海洛因施用入人體後水解還原成嗎啡，再循嗎啡
    之代謝方式排出體外，業據行政院衛生署藥物食品檢驗局73
    藥檢壹字第0302 21 號函說明綦詳，且依醫學臨床實驗及根
    據英國藥學會出版Isolation and Indentification of Dru
    gs乙書第293 頁載明：海洛因經注射入人體後，在體內迅速
    水解成6Monoacety Imorphine，再緩緩繼續水解成嗎啡，然
    後再循嗎啡之代謝方式排出，同書第431 至432 頁並載有：
    嗎啡經注射入人體後，約百分之50以上於8 小時內自尿中排
    出，至24小時排出約百分之90，但48小時後仍有微量可檢出
    等語。準此而論，被告為遭查獲之尿液經送驗結果，呈嗎啡
    陽性反應，顯見被告確有施用第一級毒品海洛因之犯行甚明
    。故此，本件事證明確，被告犯行洵堪認定。
二、核被告所為，係犯毒品危害防制條例第10條第1 項施用第一
    級毒品之罪。其持有第一級毒品海洛因之低度行為，為施用
    之高度行為吸收，不另論罪。又被告有上揭事實欄所載之前
    科紀錄，有臺灣高等法院被告前案紀錄表1 份在卷可佐，被
    告前受徒刑之執行完畢後，5 年以內故意再犯本件有期徒刑
    以上之罪，為累犯，應依刑法第47條第1 項之規定，加重其
    刑。爰審酌被告前有施用毒品案件，仍不愛惜機會戒除毒癮
    ，再為本件犯行，顯見被告不知悔改施用毒品之惡習，惟念
    被告犯後坦承犯行，及其施用毒品係戕害自身身體健康，並
    未危及他人，犯後態度尚可等一切情狀，量處如主文所示之
    刑。
據上論斷，應依刑事訴訟法第273 條之1 第1 項、第284 條之1
、第299 條第1 項前段，毒品危害防制條例第10條第1 項，刑法
第11條前段、第47條第1 項，判決如主文。
本案經檢察官靳隆坤到庭執行職務。
中    華    民    國    98    年    6     月    30    日
                  刑事第十三庭  法  官  王參和
以上正本證明與原本無異。
如不服本判決應於收受送達後10日內向本院提出上訴書狀，並應
敘述具體理由；如未敘述上訴理由者，應於上訴期間屆滿後20日
內向本院補提理由書（均須按他造當事人之人數附繕本）「切勿
逕送上級法院」。
中    華    民    國    98    年    6     月    30    日
                                書記官  陳惠玲
附錄所犯法條
毒品危害防制條例第10條第1項
施用第一級毒品者，處 6 月以上 5 年以下有期徒刑。


司法院資訊處製作；財團法人民間司法改革基金會備份。
